【裁判字號】    90,交聲,333
【裁判日期】    900430
【裁判案由】    交管條例聲異
【裁判全文】
臺灣板橋地方法院交通事件裁定                      九十年度交聲字第三三三號
    原處分機關  交通部公路局臺北區監理所
    異  議  人
    即受處分人  生活金屬有限公司
右列受處分人因違反道路交通管理處罰條例案件，對於交通部公路局臺北區監理所板
橋監理站於九十年四月四日以北監五字第裁四０－ＡＡ0000000號所為之裁決
處分（原舉發案號：臺北市政府警察局八十九年二月二十四日北市警交大字第ＡＡ0
000000號），聲明異議，本院裁定如左：
    主  文
異議駁回。
    理  由
一、聲明異議意旨略以：異議人即受處分人生活金屬有限公司變營業處所，未能及時
    變更地址，以致未收到臺北市政府警察局舉發違反道路交通管理事件通知單，以
    致遲延繳納罰鍰，遭裁決所科以最高罰鍰，爰聲明異議，請求准以低罰繳納云云
    。
二、按汽車駕駛人，駕駛汽車不遵守道路交通標誌、標線、號誌之指示者，處新臺幣
    九百元以上一千八百元以下罰鍰，道路交通管理處罰條例第六十條第二項第三款
    定有明文。另對於違反道路交通管理處罰條例之行為，逕行舉發者，應按已查明
    之資料填註車牌號碼、車輛種類、車主姓名或名稱及地址，並於通知單上方空白
    處加註逕行舉發之文字後，由舉發機關送達被通知人；處理違反道路交通管理事
    件，有關文書送達之程序，準用刑事訴訟法送達之規定，道路交通管理處罰條例
    第四十五條第三款、違反道路交通管理事件統一裁罰標準及處理細則第十一條第
    一項第二款、第五條分別定有明文。
三、查本件異議人即受處分人生活金屬有限公司所有之車號ＨＤ－六一七七號自用小
    客車，於民國八十九年一月三十日上午十時二十分許，行經臺北市○○○○道路
    ，違反禁止標線、任意變換車道之事實，有警員拍攝之採證照片影本一張在卷可
    證，異議人之上開違規事實應屬明確。異議人雖具狀辯稱：未接獲本件違規舉發
    通知單，即逕遭裁決機關裁罰最高額罰鍰，顯不合理云云，惟查本件違規舉發通
    知單及採證照片，確經舉發單位以掛號郵寄至異議人之車籍地址即臺北縣三重市
    ○○街一一四之三號四樓，因招領逾期退回，復刊登於臺北市政府公報秋字第三
    十五期依法公示送達，自公示送達生效後逾十五日，異議人仍未到案繳結之事實
    ，有上開車輛車籍資料、本件違規舉發通知單招領逾期退回郵件信封、臺北市政
    府警察局交通大隊公示舉發違反道路交通事件通知單（通知聯）」送達名冊各一
    紙在卷可資佐證屬實。按舉發單位通知送達異議人登記之地址既然無誤，則核諸
    舉發單位上開送達程序，於法即無不合，是本件違規舉發通知單要屬已合法送達
    於異議人生活金屬有限公司，異議人公司因變更營業處所，未及時向監理單位辦
    理變更登記事宜，以致逾期未領，係可歸咎於己，自難藉以諉諸處分機關之裁罰
    不當，故其上開所辯，顯不足採。從而，原處分機關據以援引上開規定，裁處罰
    鍰新臺幣一千八百元，並無不當。本件異議為無理由，應予駁回。
四、依道路交通案件處理辦法第十九條，裁定如主文。
中      華      民      國       九十       年     四     月    三十    日
                                      臺灣板橋地方法院交通法庭
                                          法  官  侯  志  融
右正本證明與原本無異
如不服本裁定應於送達後五日內向本院提出抗告狀
                                          書記官  陳  淑  芳
中      華      民      國       九十       年     五     月     三     日


司法院資訊處製作；財團法人民間司法改革基金會備份。
